【裁判字號】    98,聲再,258
【裁判日期】    980828
【裁判案由】    恐嚇等
【裁判全文】
臺灣高等法院刑事裁定                 98年度聲再字第258號
再審聲請人
即受判決人  甲○○
上列聲請人因恐嚇等案件，對於本院98年度上易字第1101號，中
華民國98年6 月16日第二審確定判決（第一審案號：臺灣士林地
方法院97年度易字第1633號，起訴案號：臺灣士林地方法院檢察
署96年度偵字第14583號），聲請再審，本院裁定如下：
    主  文
再審之聲請駁回。
    理  由
一、聲請意旨略以：聲請人即受判決人甲○○並無本院98年度上
    易字第1101號確定判決所認定之恐嚇犯行，原確定判決就以
    下足以影響判決之重要證據均漏未審酌，爰依刑事訴訟法第
    421條之規定，聲請再審： (一)告訴人乙○○經營之磐石資產
    管理股份有限公司（下稱磐石公司）所進行之工程，遭臺北
    縣政府工務局認定擅自變更原建照核准圖而增建電梯空間、
    圍牆、陽台屬違章建築， 有臺北縣政府96年3月30日北府施
    工字第0960210839號函可證，又因未按圖施工、亂倒廢土等
    違反建築法規定，有臺北縣政府96年6月1日北府施工字第09
    60349106號函可證，則該工程確有違章事實，而聲請人傳送
    簡訊係給告訴人可先改善之機會，即非不法惡害通知。(二)告
    訴人乙○○於第一審審理中陳稱：「（你二次施工會不會對
    盤石公司財產造成損害？）會。」、「（你的損害是害怕自
    己違法遭檢舉的關係？）瑕疵部分很害怕。」則告訴人已自
    承其係因自己違法而害怕，是告訴人所指稱之害怕，究係收
    到被告簡訊而害怕？亦或因自己工地有瑕疵違法而害怕？原
    審未審究告訴人前揭證稱非因被告恐嚇而害怕，以致影響判
    決結果。原確定判決未審酌告訴人所進行之工程確有違章事
    實及告訴人於第一審之供述，自有再審之原因云云。
二、按刑事訴訟法第421條規定， 不得上訴於第三審法院之案件
    ，其經第二審確定之有罪判決，如就足以生影響於判決之重
    要證據漏未審酌者，亦得為受判決人之利益，聲請再審。所
    謂漏未審酌，乃指第二審判決前已發現而提出之證據，未予
    審酌而言，苟被捨棄之證據，已於理由內敘明其捨棄之理由
    者，即非漏未審酌。又此所謂重要證據，亦必須該證據已足
    認定受判決人應受無罪、或免訴、或輕於原審所認定之罪名
    方可，如不足以推翻原審所認定罪刑之證據，即非足生影響
    於原判決之重要證據。
三、經查：
  (一)本件原確定判決係以聲請人甲○○係聖陸營造工程股份有限
    公司負責人與華信營造股份有限公司（下稱華信公司）實際
    負責人，因華信公司承攬乙○○所經營之磐石公司在臺北市
    內湖、臺北縣林口之營建工程而結識乙○○，二人因金錢往
    來而有糾葛，甲○○竟於96年2月9日上午10時、 同日下午2
    時19分許，接續以手機傳送內容為「敬請期待、偽造文書及
    第一期違章，第二期超挖，即將上報」之簡訊予乙○○，復
    於同年2月16日晚上7時3分許，再以手機傳送內容為：「 本
    人將於3月1日向調查局及縣政府政風處檢舉工地違章，未依
    圖施工偽造文書」之簡訊予乙○○，以加害名譽之事，接續
    恐嚇乙○○，致使乙○○心生害怕生危害於安全，因認聲請
    人犯有恐嚇罪等情，係綜核聲請人之供述、證人乙○○之證
    詞，及卷附前述簡訊內容翻拍照片等證據資料，業敘明其證
    據之斟酌取捨及得心證之理由，尚無聲請意旨所稱漏未審酌
    之情事。
  (二)至於告訴人經營之磐石公司所進行之工程，在96年2 月16日
    聲請人傳送上開簡訊之前，並無臺北縣政府工務局認定其有
    違章超挖之情形，即以聲請人提出之兩份臺北縣政府函，發
    文時間分別為96年3月30日及96年6月1日， 顯然均在聲請人
    傳送前述簡訊之後，且其亦與偽造文書無關，是原判決業已
    認定：聲請人坦承傳送簡訊之詞，亦坦承此舉動與告訴人聲
    譽有關，告訴人有無所謂違章超挖等情，另待主管機關審查
    ，並非被告自行認定即可，則被告傳送前述之簡訊，其動機
    並非正當，行為亦非適法甚明；而本件是否有違規建築，需
    等待主管機關檢查認定，是否按圖施工與偽造文書更無關係
    ，且被告亦非主管機關，如認為告訴人違背建築成規或法令
    ，應向主管機關即建設局檢舉，而非傳簡訊以「上報」或向
    非主管機關之「調查局」、「縣政府政風處」檢舉，是被告
    未依據法定程序處理，反而傳送前述簡訊，所為即屬於不法
    之惡害等語（見原確定判決第2、3頁），應認原確定判決並
    無聲請人所稱漏未審酌重要證據之情形。
  (三)再查，原確定判決審酌證人即告訴人乙○○於第一審具結陳
    述：收到被告所寄之簡訊會害怕，並因畏懼而向檢察署提出
    告訴，係為其名譽深感不安等情，據以認定被告所為已達危
    害安全之程度（見原確定判決第3頁）， 業敘明其證據之斟
    酌取捨及得心證之理由。至於告訴人乙○○除因前揭收到被
    告所寄之簡訊致其心生畏懼外，縱因施工瑕疵部分也很害怕
    ，然此並不影響原確定判決基於上開事證所為被告有罪之認
    定。是聲請意旨所提告訴人上開證詞，依形式上審查，尚不
    足以認定受判決人有應受無罪、免訴或輕於原審所認定罪名
    等情形，自非屬重要證據，應認原確定判決亦無聲請人所稱
    漏未審酌重要證據之情形。
四、綜上，聲請人以系爭原確定判決漏未審酌足以影響判決之重
    要證據云云，聲請再審， 核與刑事訴訟法第421條之規定不
    符。應認本件再審之聲請為無理由，應予駁回。
據上論結，應依刑事訴訟法第434條第1項，裁定如主文。
中    華    民    國    98    年    8     月    28    日
                  刑事第二十庭審判長法  官  楊貴雄
                                    法  官  鄧振球
                                    法  官  高愈杰
以上正本證明與原本無異。
不得抗告。
                                    書記官  郭彥琪
中    華    民    國    98    年    8     月    28    日


司法院資訊處製作；財團法人民間司法改革基金會備份。
